臺灣高雄地方法院刑事判決
111年度審易字第183號
公  訴  人  臺灣高雄地方檢察署檢察官
被      告  謝智宇




上列被告因詐欺案件，經檢察官提起公訴（110年度偵字第2981
號、110年度偵字第11994號），嗣被告於準備程序中就被訴事實
為有罪之陳述，經告知簡式審判程序之旨，並聽取當事人之意見
後，經本院合議庭裁定由受命法官獨任進行簡式審判程序，茲判
決如下： 
    主  文
謝智宇犯如附表所示之捌罪，各處如附表「主文」欄所示之宣告
刑及沒收。應執行有期徒刑貳年貳月，如易科罰金，以新臺幣壹
仟元折算壹日。
    事  實
一、謝智宇意圖為自己不法所有，基於詐欺犯意，先透過社群網
    站FB社團得知如附表所示徐堅皓、廖廷恩、林宏廷、連治豪
    、張弼幃、林琮硯、黃裕棋、邱莛灃等人（下合稱如附表所
    示之人）有購買機車零件之需求，遂以暱稱「Jeff Thank」
    、「謝喬飛」，私訊並假藉出售機車零件之名目聯繫如附表
    所示之人，待如附表所示之人均陷於錯誤，謝智宇即要求渠
    等匯款入如附表所示之指定帳戶。嗣如附表所示之人匯款後
    ，均未如期收受所購買之汽車零件，且聯絡謝智宇未果，始
    悉上情。
二、案經徐堅皓、廖廷恩、林宏廷、連治豪、張弼幃、林琮硯、
    邱莛灃訴由高雄市政府警察局新興分局報告臺灣高雄地方檢
    察署檢察官偵查起訴。
    理  由
壹、程序事項：
    本件被告謝智宇所犯均係死刑、無期徒刑、最輕本刑為3 年
    以上有期徒刑以外之罪，其於準備程序中就被訴事實為有罪
    之陳述，經法官告知簡式審判程序之旨，並聽取公訴人及被
    告之意見後，本院依刑事訴訟法第273 條之1 第1 項之規定
    ，裁定進行簡式審判程序。又本件係依前條規定行簡式審判
    程序，其證據調查依同法第273 條之2 所定原不受審判外陳
    述排除之限制；且檢察官及被告均對於卷內各項證據亦不爭
    執證據能力，復無事證顯示有何違法取得或類此瑕疵之情，
    故卷內所列各項證據，自均有證據能力，合先敘明。
貳、實體事項：
一、上揭犯罪事實，業據被告謝智宇於本院審理時坦承不諱（見
    本院卷第69、95、105頁），核與如附表「證據名稱及出處
    」欄所示證人之證述情節相符，並有如附表「證據名稱及出
    處」欄所示之書證等件附卷可參，足認被告前開任意性自白
    與事實相符。從而，本案事證明確，被告前開犯行，均堪認
    定，俱應予依法論科。
參、論罪科刑：
一、核被告所為，均係犯刑法第339 條第1項之詐欺取財罪。被
    告所犯上開8罪間，犯意各別，行為互殊，應予分論併罰。
二、爰審酌被告正值青年，不思依循正當途徑獲取財物，竟因缺
    錢花用而貪圖不法利益，竟以前揭手段詐取金錢花用，造成
    如附表所示之人均受有財產之損失，所為不僅危害網路交易
    之安全，踐踏參與交易雙方應具備之誠信，所為實屬不該；
    雖被告於本院審理時始坦認犯行，難認毫無悔意，然參酌其
    多次以同類型手法詐騙，素行非佳。暨考量其犯罪之動機、
    目的、手段，兼衡其詐取金錢數額多寡，併考量被告供述之
    智識程度及家庭生活經濟狀況（涉及被告隱私，均不予揭露
    ，詳見本院卷第105頁）等一切情狀，分別量處如附表主文
    欄所示之宣告刑，並均諭知易科罰金之折算標準，併定其應
    執行刑如主文所示及諭知易科罰金之折算標準。
肆、沒收部分：
一、按犯罪所得，屬於犯罪行為人者，沒收之，於全部或一部不
    能沒收或不宜執行沒收時，追徵其價額，刑法第38條之1 第
    1 項前段、第3 項分別定有明文。經查，被告取得如附表所
    示之人所匯入如附表「匯入金額」所示之款項，合計為10萬
    8,600元，此部分核屬被告犯罪所得，且均未扣案，迄今亦
    未返還予如附表所示之人，自均應依刑法第38條之1 第1 項
    前段規定於主文項下宣告沒收，並均依同條第3 項規定，於
    全部或一部不能沒收或不宜執行沒收時，均追徵其價額。　
據上論斷，應依刑事訴訟法第273 條之1 第1 項、第284 條之1
、第299 條第1 項前段，判決如主文。
本案經檢察官張媛舒提起公訴，檢察官呂乾坤到庭執行職務。
中　　華　　民　　國　　111 　年　　4 　　月　　13　　日
                  刑事第五庭    法　官  施君蓉
以上正本證明與原本無異。
如不服本判決應於收受送達後20日內向本院提出上訴書狀，並應
敘述具體理由；如未敘述上訴理由者，應於上訴期間屆滿後20日
內向本院補提理由書（均須按他造當事人之人數附繕本）「切勿
逕送上級法院」。
因疫情而遲誤不變期間，得向法院聲請回復原狀。
中　　華　　民　　國　　111 　年　　4 　　月　　13　　日
                                書記官  陳建志
【附錄本判決論罪科刑法條】
中華民國刑法第339條
意圖為自己或第三人不法之所有，以詐術使人將本人或第三人之
物交付者，處 5 年以下有期徒刑、拘役或科或併科 50 萬元以
下罰金。
以前項方法得財產上不法之利益或使第三人得之者，亦同。
前二項之未遂犯罰之。　　
附表： 
編號 告訴人/被害人 詐騙方式 匯入時間 證據名稱及出處 主文     匯入金額（新臺幣）  宣告刑 沒收    匯入帳戶    1 徐堅皓 謝智宇經由臉書社團知悉徐堅皓有需要購買機車零件「大重機排氣管」，遂以臉書暱稱「謝喬飛」，向徐堅皓謊稱：有徐堅皓所需求之機車零件可資出售云云。致徐堅皓陷於錯誤，依謝智宇指示匯款至右開帳戶內。 109年10月1日19時30分許(原起訴書時間有誤，予以更正) ①被告謝智宇於警詢及偵查之供述（警1卷第5至32頁，警2卷第6至10頁，警3卷第36至39頁，偵1卷第33至35頁，第47至48頁，第99至110頁) ②證人李皇龍於偵查中之供述(偵1卷第13至114頁，第209頁至211頁） ③告訴人徐堅皓之警詢筆錄(警1卷第215至217頁) ④桃園市政府警察局中壢分局中壢派出所受理各類案件紀錄表、桃園市政府警察局中壢分局中壢派出所受理刑事案件報案三聯單、受理詐騙帳戶通報警示簡便格示表、通聯記錄、匯款單據(警1卷第218頁、第220至228頁） ⑤中華郵政股份有限公司111年1月5日儲字第1100978002號函暨函附之開戶資料及歷史交易明細(偵1卷第113至114頁，第209至211頁) 謝智宇犯詐欺取財罪，處有期徒刑肆月，如易科罰金，以新臺幣壹仟元折算壹日。  未扣案之犯罪所得新臺幣壹萬參仟伍佰元沒收，於全部或一部不能沒收或不宜執行沒收時，追徵其價額。    1萬3,500元       謝智宇父親謝明當所申請開立之中華郵政帳號000-00000000000000號帳戶    2 廖廷恩 謝智宇經由臉書社團知悉廖廷恩有需要購買機車零件「BremboCNC16×16直推總泵左邊（原起訴書漏載，應予補充），遂以臉書暱稱「謝喬飛」，向廖廷恩謊稱：有廖廷恩所需求之機車零件可資出售云云。致廖廷恩陷於錯誤，依謝智宇指示匯款至右開帳戶內。 109年10月4日22時43分許 ①被告謝智宇於警詢及偵查之供述（警1卷第5至32頁，警2卷第6至10頁，警3卷第36至39頁，偵1卷第33至35頁，第47至48頁，第99至110頁) ②證人李皇龍於偵查中之供述(偵1卷第13至114頁，第209頁至211頁） ③告訴人廖廷恩之警詢筆錄(警1卷第230至233頁） ④桃園市政府警察局大園分局觀音分駐 　所陳報單、桃園市政府警察局大園分 　局觀音分駐所受理詐騙帳戶通報警示 　簡便格示表、金融機構聯防機制通報 　單、內政部警政署反詐騙諮詢專線紀 　錄表、桃園市政府警察局大園分局觀 　音派出所受理刑事案件報案三聯單、桃園市政府警察大園分局觀音派出所受理各類案件紀錄表、簡訊對話紀錄、被告所傳送之出貨單照片、匯款紀錄(警1卷第229頁、第236至267頁、第269至270頁）。 ⑤中華郵政股份有限公司111年1月5日儲字第1100978002號函暨函附之開戶資料及歷史交易明細(偵1卷第113至114頁，第209至211頁) 謝智宇犯詐欺取財罪，處有期徒刑肆月，如易科罰金，以新臺幣壹仟元折算壹日。  未扣案之犯罪所得新臺幣壹萬陸仟元沒收，於全部或一部不能沒收或不宜執行沒收時，追徵其價額。    1萬6,000元       謝智宇父親謝明當所申請開立之中華郵政帳號000-00000000000000號帳戶    3 林宏廷 謝智宇經由臉書社團知悉林宏廷有需要購買機車零件「R77全段排氣管」，遂以臉書暱稱「謝喬飛」，向林宏廷謊稱：有林宏廷所需求之機車零件可資出售云云。致林宏廷陷於錯誤，依謝智宇指示匯款至右開帳戶內。 109年10月10日13時57分許 ①被告謝智宇於警詢及偵查之供述（警1卷第5至32頁，警2卷第6至10頁，警3卷第36至39頁，偵1卷第33至35頁，第47至48頁，第99至110頁) ②證人李皇龍於偵查中之供述(偵1卷第13至114頁，第209頁至211頁） ③告訴人林宏廷之警詢筆錄(警1卷第273至277頁）。 ④苗栗縣警察局竹南分局竹南派出所陳報單、苗栗縣警察局竹南分局竹南派 出所受理各類案件紀錄表、內政部警政署反詐騙諮詢專線紀錄表、苗栗縣警察局竹南分局竹南派出所受理詐騙帳戶通報警示簡便格示表、金融機構聯防機制通報單、簡訊對話紀錄、匯款紀錄(警1卷第271至272頁，第278至289頁) ⑤中華郵政股份有限公司111年1月5日儲字第1100978002號函暨函附之開戶資料及歷史交易明細(偵1卷第113至114頁，第209至211頁) 謝智宇犯詐欺取財罪，處有期徒刑參月，如易科罰金，以新臺幣壹仟元折算壹日。  未扣案之犯罪所得新臺幣捌仟元沒收，於全部或一部不能沒收或不宜執行沒收時，追徵其價額。    8,000元       謝智宇父親謝明當所申請開立之中華郵政帳號000-00000000000000號帳戶    4 連治豪 謝智宇經由臉書社團知悉連治豪有需要購買機車零件，遂以臉書暱稱「謝喬飛」，向連治豪謊稱：有連治豪所需求之機車零件可資出售云云。致連治豪陷於錯誤，依謝智宇指示匯款至右開帳戶內。 109年10月10日23時49分 ①被告謝智宇於警詢及偵查之供述（警1卷第5至32頁，警2卷第6至10頁，警3卷第36至39頁，偵1卷第33至35頁，第47至48頁，第99至110頁) ②證人李皇龍於偵查中之供述(偵1卷第13至114頁，第209頁至211頁） ③告訴人連治豪警詢筆錄(警1卷第291至293頁) ④新北市政府警察局新莊分局丹鳳派出所陳報單、新北市政府警察局新莊分局丹鳳派出所受理刑事案件報案三聯單、新北市政府警察局新莊分局丹鳳派出所受理刑事案件報案三聯單、新北市政府警察局新莊分局丹鳳派出所受理各類案件紀錄表、內政部警政署反詐騙諮詢專線紀錄表、新北市政府警察局新莊分局丹鳳派出所受理詐騙帳戶通報警示簡便格式表、金融機構聯防機制通報單、簡訊對話紀錄、匯款紀錄。(警1卷第290頁、第294至330頁） ⑤中華郵政股份有限公司111年1月5日儲字第1100978002號函暨函附之開戶資料及歷史交易明細(偵1卷第113至114頁，第209至211頁) 謝智宇犯詐欺取財罪，處有期徒刑參月，如易科罰金，以新臺幣壹仟元折算壹日。  未扣案之犯罪所得新臺幣柒仟伍佰元沒收，於全部或一部不能沒收或不宜執行沒收時，追徵其價額。    7,500元       謝智宇父親謝明當所申請開立之中華郵政帳號000-00000000000000號帳戶    5 張弼幃 謝智宇經由臉書社團知悉張弼幃有需要購買機車零件「brembo17RCS 17RCS corsa corta（原起訴書誤載為corsa，應予更正）右邊總泵」，遂以臉書暱稱「謝喬飛」，向張弼幃謊稱：有張弼幃所需求之機車零件可資出售云云。致張弼幃陷於錯誤，依謝智宇指示匯款至右開帳戶內。 109年10月13日12時32分許 ①被告謝智宇於警詢及偵查之供述（警1卷第5至32頁，警2卷第6至10頁，警3卷第36至39頁，偵1卷第33至35頁，第47至48頁，第99至110頁) ②證人李皇龍於偵查中之供述(偵1卷第13至114頁，第209頁至211頁） ③告訴人張弼幃警詢筆錄(警1卷第334至336頁） ④臺北市政府警察局北投分局長安派出所陳報單、臺北市政府警察局北投分局長安派出所受理各類案件紀錄表、臺北市政府警察局北投分局長安派出所受理刑事案件報案三聯單、簡訊對話紀錄、匯款紀錄(警1卷第331至333頁，第340至344頁） ⑤中華郵政股份有限公司111年1月5日儲字第1100978002號函暨函附之開戶資料及歷史交易明細(偵1卷第113至114頁，第209至211頁) 謝智宇犯詐欺取財罪，處有期徒刑參月，如易科罰金，以新臺幣壹仟元折算壹日。  未扣案之犯罪所得新臺幣柒仟伍佰元沒收，於全部或一部不能沒收或不宜執行沒收時，追徵其價額。    7,500元       謝智宇父親謝明當所申請開立之中華郵政帳號000-00000000000000號帳戶    6 林琮硯 謝智宇經由臉書社團知悉林琮硯有需要購買機車零件「bremboCNC總泵」，遂與林琮硯私訊，並謊稱：有林琮硯所需求之機車零件可資出售云云。致林琮硯陷於錯誤，依謝智宇指示匯款至右開帳戶內。 109年10月13日12時50分 ①被告謝智宇於警詢及偵查之供述（警1卷第5至32頁，警2卷第6至10頁，警3卷第36至39頁，偵1卷第33至35頁，第47至48頁，第99至110頁) ②證人李皇龍於偵查中之供述(偵1卷第13至114頁，第209頁至211頁） ③告訴人林琮硯之警詢筆錄(警1卷第347至348頁）。 ④新北市政府警察局林口分局泰山分駐所陳報單、新北市政府警察局林口分 局泰山分駐所受理各類案件紀錄表、新北市政府警察局林口分局泰山分駐所受理詐騙帳戶通報警示簡便格式表、金融機構聯防機制通報單、內政部警政署反詐騙諮詢專線紀錄表 、新北市政府警察局林口分局泰山分駐所受理刑事案件報案三聯單、簡訊對 話紀錄、匯款紀錄(警1卷第345至346頁，第349至356頁) ⑤中華郵政股份有限公司111年1月5日儲字第1100978002號函暨函附之開戶資料及歷史交易明細(偵1卷第113至114頁，第209至211頁) 謝智宇犯詐欺取財罪，處有期徒刑伍月，如易科罰金，以新臺幣壹仟元折算壹日。  未扣案之犯罪所得新臺幣貳萬元沒收，於全部或一部不能沒收或不宜執行沒收時，追徵其價額。    2萬元       謝智宇父親謝明當所申請開立之中華郵政帳號000-00000000000000號帳戶    7 黃裕棋 謝智宇經由臉書社團知悉黃裕棋有需要購買重機車零件，遂以臉書暱稱「謝喬飛」，向黃裕棋謊稱：有黃裕棋所需求之機車零件可資出售云云。致黃裕棋陷於錯誤，依謝智宇指示匯款至右開帳戶內。 109年10月14日19時23分許 ①被告謝智宇於警詢及偵查之供述（警1卷第5至32頁，警2卷第6至10頁，警3卷第36至39頁，偵1卷第33至35頁，第47至48頁，第99至110頁) ②證人李皇龍於偵查中之供述(偵1卷第13至114頁，第209頁至211頁） ③被害人黃裕棋警詢筆錄(警1卷第359至361頁)。 ④臺中市政府警察局第四分局黎明派出所陳報單、臺中市政府警察局第四分局黎明派出所受理各類案件紀錄表、臺中市政府警察局第四分局黎明派出所受理刑事案件報案三聯單、內政部警政署反詐騙諮詢專線紀錄表、受理詐騙帳戶通報警示簡便格式表、金融機構聯防機制通報單、簡訊對話紀錄(警1卷第357至358頁，第362至384頁) ⑤中華郵政股份有限公司111年1月5日儲字第1100978002號函暨函附之開戶資料及歷史交易明細(偵1卷第113至114頁，第209至211頁) 謝智宇犯詐欺取財罪，處有期徒刑伍月，如易科罰金，以新臺幣壹仟元折算壹日。  未扣案之犯罪所得新臺幣貳萬壹仟元沒收，於全部或一部不能沒收或不宜執行沒收時，追徵其價額。    2萬1,000元       謝智宇父親謝明當所申請開立之中華郵政帳號000-00000000000000號帳戶    8 邱莛灃 謝智宇經由臉書社團知悉邱莛灃有需要購買機車零件「排氣管」，遂與邱莛灃聯繫，並謊稱：有邱莛灃所需求之機車零件可資出售云云。致邱莛灃陷於錯誤，委託友人依謝智宇指示匯款至右開帳戶內。 109年10月2日22時22分 ①被告謝智宇於警詢及偵查之供述（警1卷第5至32頁，警2卷第6至10頁，警3卷第36至39頁，偵1卷第33至35頁，第47至48頁，第99至110頁) ②證人李皇龍於偵查中之供述(偵1卷第13至114頁，第209頁至211頁） ③告訴人邱莛灃之警詢筆錄(警2卷第11至14頁)。 ④簡訊對話紀錄(警2卷第15至22頁)。 ⑤中華郵政股份有限公司111年1月5日儲字第1100978002號函暨函附之開戶資料及歷史交易明細(偵1卷第113至114頁，第209至211頁) 謝智宇犯詐欺取財罪，處有期徒刑肆月，如易科罰金，以新臺幣壹仟元折算壹日。 未扣案之犯罪所得新臺幣壹萬伍仟壹佰元沒收，於全部或一部不能沒收或不宜執行沒收時，追徵其價額。    1萬5,100元       謝智宇父親謝明當所申請開立之中華郵政帳號000-00000000000000號帳戶